【裁判字號】    99,刑智上易,47
【裁判日期】    990519
【裁判案由】    違反著作權法
【裁判全文】
智慧財產法院刑事判決
                                  99年度刑智上易字第47號
上  訴  人
即  被  告  甲○○
上列上訴人因違反著作權法案件，不服臺灣板橋地方法院99年度
智易字第5 號，中華民國99年3 月19日第一審判決（起訴案號：
臺灣板橋地方法院檢察署98年度偵字第28532 號），提起上訴，
本院判決如下：
    主  文
上訴駁回。
    理  由
一、依刑事訴訟法第350條、第361條、第362條、第367條規定，
    不服地方法院之第一審判決而上訴者，須提出上訴書狀，並
    應敘述具體理由，為上訴必備之程式；其所提出之書狀未敘
    述上訴理由，或僅曾以言詞陳述上訴理由者，均應於上訴期
    間屆滿後20日內補提理由書於第一審法院。第一審法院經形
    式審查，認逾期未補提上訴理由者，應定期間先命補正；逾
    期未補正者，為上訴不合法律上之程式，應以裁定駁回。倘
    已提出上訴理由，但所提非屬具體理由者，則由第二審法院
    以上訴不合法律上之程式，判決駁回。而所謂具體理由，必
    係依據卷內既有訴訟資料或提出新事證，指摘或表明第一審
    判決有何採證認事、用法或量刑等足以影響判決本旨之不當
    或違法，而構成應予撤銷之具體事由，始克當之（例如：依
    憑證據法則具體指出所採證據何以不具證據能力，或依憑卷
    證資料，明確指出所為證據證明力之判斷如何違背經驗、論
    理法則）；倘僅泛言原判決認定事實錯誤、違背法令、量刑
    失之過重或輕縱，而未依上揭意旨指出具體事由，或形式上
    雖已指出具體事由，然該事由縱使屬實，亦不足以認為原判
    決有何不當或違法者（例如：對不具有調查必要性之證據，
    法院未依聲請調查亦未說明理由，或援用證據不當，但除去
    該證據仍應為同一事實之認定），皆難謂係具體理由，俾與
    第二審上訴制度旨在請求第二審法院撤銷、變更第一審不當
    或違法之判決，以實現個案救濟之立法目的相契合，並節制
    濫行上訴（參照最高法院97年度台上字第892號刑事判決意
    旨）。
二、本件原審依憑上訴人即被告甲○○之自白，核與告訴代理人
    黃建華警詢時、告訴代理人陳鈺主於原審審理時所證相符，
    復有現場及扣案物照片共9 張、車籍資料查詢單、財團法人
    臺灣著作權保護基金會於98年10月14日出具之鑑識報告、著
    作權物品價值估價表、扣押物品目錄表1 紙在卷可稽，並有
    盜版光碟19片、目錄3 張為佐，認定被告甲○○犯著作權法
    第91條之1 第3 項前段之散布侵害著作財產權之光碟罪，累
    犯，處有期徒刑伍月，如易科罰金，以新臺幣壹仟元折算壹
    日。扣案之盜版光碟拾玖片、目錄張，均沒收。
三、被告上訴意旨略以：伊因中風、殘障及低收入戶暫時無法工
    作，請予以輕判，給予機會云云。核其所陳，不惟無一語提
    及原判決有何違法或不當，構成應予撤銷之具體理由，且量
    刑輕重係屬事實審法院得依職權自由裁量之事項，本案原審
    已斟酌被告係累犯，被告自陳有中度肢體障礙，並因中風而
    行動不便，難以覓職維持生計，始出此下策而為本案犯行，
    並提出殘障手冊、低收入卡、馬偕紀念醫院診斷證明書為證
    ，原審法院認為被告身有殘疾，於現今社會確實謀職不易，
    所販賣盜版光碟之數量尚非甚鉅，販賣時間非長，其行為固
    有不該，但容有法重情輕堪予憫恕之情形，爰依刑法第59條
    之規定減輕其刑，並先加後減之，及於犯罪後自始即坦承犯
    行，已有悔意，並審及告訴人得利影視股份有限公司代理人
    亦表示同情被告處境而放棄民事求償，與被告達成和解，及
    被告販賣盜版光碟之時間、數量、所得不法利益等刑法第57
    條各款所列一切情狀，而量處被告有期徒刑伍月，如易科罰
    金，以新臺幣壹仟元折算壹日，堪稱妥適。被告並非依據卷
    內訴訟資料或提出新事證，指摘或表明第一審判決有何足以
    影響判決本旨之不當或違法，而構成應予撤銷之具體事由，
    與刑事訴訟法第361 條第2 項所稱「具體理由」，尚非相當
    。揆諸上開說明，被告之上訴意旨應認違背刑事訴訟法第36
    1 條第2 項「上訴書狀應敘述具體理由」之規定，依同法第
    367 條前段規定，應以判決駁回上訴，並不經言詞辯論為之
    。
據上論結，應依刑事訴訟法第367條前段、第372條，判決如主文
。
中    華    民    國    99    年    5     月    19    日
                  智慧財產法院第二庭
                              審判長法  官  陳國成
                                    法  官  陳忠行
                                    法  官  曾啟謀
以上正本證明與原本無異。
不得上訴。
中    華    民    國    99    年    5     月    19    日
                                    書記官  王月伶


司法院資訊處製作；財團法人民間司法改革基金會備份。
